臺灣臺北地方法院民事判決
111年度訴字第620號
原      告  王舜民  

被      告  陳怡靜  
            東煒建設股份有限公司

上列一人
法定代理人  趙國祥  
共      同
訴訟代理人  繆璁律師  
複  代理人  繆忠男  
上列當事人間請求損害賠償事件，本院於民國111年9月6日言詞
辯論終結，判決如下：
    主      文
原告之訴駁回。
訴訟費用由原告負擔。
    事實及理由
一、原告起訴主張略以：被告陳怡靜於民國104年1月29日在被告
    東煒建設股份有限公司（下稱東煒公司）位於北投之大可山
    石建案（下稱系爭建案）銷售中心，向原告謊稱系爭建案已
    銷售七成，及可透過直接向建設公司購買之方式，將省下廣
    告公司之佣金折讓予原告，促使原告購入系爭建案之預售屋
    。其後被告東煒公司於108年12月交屋，因當時實價登錄制
    度方實施不久，原告獲悉104年1月間購屋時遭被告欺騙，導
    致原告受有交屋前六年及交屋後約一年之利息損失近新臺幣
    （下同）150萬元，衡量各方面，爰民法第184條規定提起本
    件訴訟請求被告賠償95萬元等語，並聲明：被告應給付原告
    95萬元。
二、被告則以：系爭建案係由訴外人新聯祥廣告公司代為銷售，
    被告東煒公司僅負責監督，而被告陳怡靜為被告東煒公司之
    業務部經理，亦僅有依指示代表被告東煒公司對原告做禮貌
    上歡迎，隨後即由其他代銷人員接手介紹建案詳情，並無被
    告陳怡靜向原告表示可不透過廣告公司，直接向建設公司購
    買，省下之廣告費給予原告折讓之情。又原告於104年1月29
    日以總價2,894萬元購買案址臺北市○○區○○路000號11樓之2
    預售屋（下稱系爭預售屋），成交後新聯祥廣告公司據此向
    被告東煒公司請領該部分之銷售服務費，故原告之主張並無
    理由等語，資為抗辯。並聲明：原告之訴駁回。
三、得心證之理由：
  ㈠按民事訴訟如有原告主張權利者，應先由原告負舉證之責，
    若原告先不能舉證，以證實自己主張之事實為真實，則被告
    就其抗辯事實即令不能舉證，或其所舉證據尚有疵累，亦應
    駁回原告之請求（最高法院101年度台上字第1697號判決意
    旨參照）。復按依民法第184條第1項前段規定，侵權行為之
    成立，須行為人因故意過失不法侵害他人權利，亦即行為人
    須具備歸責性、違法性，並不法行為與損害間有因果關係，
    始能成立，且主張侵權行為損害賠償請求權之人，對於侵權
    行為之成立要件應負舉證責任。又損害賠償之債，以有損害
    之發生及有責任原因之事實，並二者之間有相當因果關係為
    成立要件。故原告所主張損害賠償之債，如不合於此項成立
    要件者，即難謂有損害賠償請求權存在（最高法院100年度
    台上字第328號、97年度台上字第1627號民事裁判要旨參照
    ）。　　
  ㈡原告主張被告陳怡靜以向原告佯稱系爭建案已銷售七成，且
    可直接向建設公司購買，將省下佣金折讓予原告等詐欺方式
    ，誘使原告購買系爭預售屋，而原告轉售系爭預售屋之售價
    扣除仲介費及自購入後至出售期間所負擔之房貸利息，原告
    賣出之淨收入尚虧損150餘萬元等語，雖以證人黃煥升之證
    詞為據，然證人黃煥升前稱係與被告陳怡靜簽約，此核與原
    告購屋當日簽訂購屋臨時證明所署名之收款人不符；且經本
    院提示購屋臨時證明後，證人黃煥升即改稱係與被告陳怡靜
    洽談，故主觀上認為與被告陳怡靜簽約，但實際是與新聯祥
    廣告公司簽約等語，此有111年5月31日本院言詞辯論筆錄在
    卷可稽（見本院卷第152頁至第155頁），其證詞前後矛盾不
    一，已難遽信。又證人黃煥升證稱伊當日陪同原告在場，被
    告陳怡靜有向伊及原告表示系爭建案已銷售七成，且可不收
    廣告費，被告陳怡靜並拿出本子快速翻閱給渠等看等語，惟
    證人黃煥升既可清楚敘述當日與被告陳怡靜洽談時發生之細
    節情況，何以對於原告有無在代銷模型屋挑選位置、方位、
    樓層乙節卻不能清楚記憶（見本院卷第156頁）。復衡酌證
    人黃煥升為原告之親屬，兩人應有相當情誼，其上開所述難
    免有迴護偏頗之虞而難認全然客觀可信，尚不足採為有利於
    原告之論據。又原告以本件起訴事實，對被告陳怡靜及訴外
    人陳健盛提起詐欺取財之告訴，經臺灣臺北地方檢察署檢察
    官以110年度偵字第14845號為不起訴處分，原告不服，聲請
    再議，經臺灣高等檢察署110年度上聲議字第5564號駁回其
    再議聲請確定，有上開不起訴處分書、再議處分書可稽（見
    本院卷第71頁至第81頁），原告復未提出其他證據可資證明
    其主張為真實，自無法以其單方面之指述率予憑認被告有何
    侵權行為。
　㈢再者，影響預售屋價格之因素甚多，建案地點、所鄰交通環
    境與生活機能、相關公共設施、建商信譽、建材及建築品質
    、房市景氣等，均為消費者購屋時考量、比價之基礎，在房
    屋建造完成之前，房屋價格於建造過程中之漲落本即為當事
    人所得預見之風險，原告向銀行貸款所應支付之利息亦為原
    告應負擔而計入購屋成本。且原告以2,894萬元購買系爭預
    售屋，嗣後以3,000萬元轉賣他人，高於購入價格106萬元，
    房價並無鉅大落差，而原告能否轉售系爭預售屋、獲利多寡
    ，端視市場供需、整體景氣狀況、買賣雙方經濟狀況及議價
    能力、不動產狀況等諸多因素，此部分之交易風險本應由原
    告自己承擔，無由僅以轉賣價格不敷支應出售時支付之代書
    費用、購入至轉售期間繳付之貸款利息，即推論建商或銷售
    人員於事前有何詐欺原告之事實，是原告主張被告應負侵權
    行為損害賠償責任，礙難憑採。
四、綜上所述，原告依民法第184條規定請求被告給付95萬元，
    為無理由，應予駁回。又原告之訴既經駁回，其所為假執行
    之聲請亦失所附麗，一併駁回之。
五、本件事實已臻明確，兩造其餘之攻擊或防禦方法，及所援用
    之證據，經本院斟酌後，認為與判決基礎之事實並無影響，
    均不足以影響本裁判之結果，自無庸一一詳予論駁之必要，
    併此敘明。
六、訴訟費用負擔之依據：民事訴訟法第78條。
中　　華　　民　　國　　111 　年　　9 　　月　　30　　日
                  民事第八庭    法  官  宣玉華
以上正本係照原本作成。
如對本判決上訴，須於判決送達後20日內向本院提出上訴狀。如
委任律師提起上訴者，應一併繳納上訴審裁判費。
中　　華　　民　　國　　111 　年　　9 　　月　　30　　日
                                書記官  林怡秀